臺灣宜蘭地方法院刑事判決　　　　　　　　　　　　　九十三年度訴字第一一七號
　　公　訴　人　臺灣宜蘭地方法院檢察署檢察官
　　被　　　告　乙○○
右列被告因違反槍砲彈藥刀械管制條例等案件，經檢察官提起公訴（九十三年度偵字
第二０三號），本院合議庭裁定由受命法官獨任進行簡式審判程序，爰不經通常程序
判決如左：
    主  文
乙○○未經許可，持有其他可發射子彈具有殺傷力之改造手槍，處有期徒刑壹年捌月
，併科罰金新臺幣玖萬元，罰金如易服勞役，以新臺幣玖佰元即銀元佰元折算壹日
。扣案改造手槍（槍枝管制編號0000000000）壹支（含彈匣）及土造子彈
貳顆均沒收之。緩刑年。
    事  實
一、乙○○於民國九十三年一月十五日凌晨零時許，因在宜蘭縣羅東鎮○○○路三十
    號權櫃ＫＴＶ內與服務人員發生摩擦及口角，竟心生不滿而於同日凌晨四時三十
    分許，在宜蘭縣羅東鎮○○路、公園路口之紅精靈遊藝場內，向年籍姓名不詳綽
    號「天仔」之成年男子借得仿ＢＥＲＥＴＴＡ廠８４型半自動手槍製造之玩具手
    槍換裝土造金屬槍管而成之改造手槍（含彈匣）一支及直徑九釐米之土造子彈三
    顆後，旋於同日凌晨五時三十分許將上開槍彈攜返權櫃ＫＴＶ二樓，但因未能尋
    獲與之發生摩擦爭執之服務人員，竟基於妨害他人行動自由及恐嚇危害他人安全
    之犯意，而以將手伸入左腰際握住槍把之脅迫方式，強制權櫃ＫＴＶ主任甲○○
    以行動電話聯絡與之發生摩擦之服務人員，然因電話無法接通，遂再以相同之脅
    迫手段，強制甲○○依其指示下樓，而使甲○○行無義務之事。又甲○○於下樓
    時因動作較緩，且唯恐乙○○開槍而出手欲將乙○○握槍之手撥開，乙○○旋對
    之出言恫嚇稱：不要碰槍枝，否則開槍等語，致使甲○○心生畏懼而恐其生命遭
    受危害。嗣經權櫃ＫＴＶ服務人員報警而當場遭警查獲，並自權櫃ＫＴＶ花圃內
    ，起扣乙○○丟棄之前開改造手槍（含彈匣）一支及土造子彈三顆（經試射滅失
    其中一顆）。
二、案經宜蘭縣警察局羅東分局報告臺灣宜蘭地方法院檢察署檢察官偵查起訴。
    理  由
一、右揭事實，迭據被告乙○○到庭供認不諱，核與被害人甲○○及證人游惠婷分別
    於警詢及偵查中到庭指證情節吻合一致，復有改造手槍（含彈匣）一支及子彈三
    顆扣案可佐，堪徵被告之自白洵與真實相符，要可採憑。又扣案被告持往權櫃Ｋ
    ＴＶ之槍彈，經送內政部警政署刑事警察局鑑驗結果，認槍枝管制編號0000
    000000之貝瑞塔仿造手槍，係仿ＢＥＲＥＴＴＡ廠８４型半自動手槍製造
    之玩具手槍換裝土造金屬槍管而成之改造手槍，機械性能均屬良好，可擊發適用
    之子彈而具殺傷力。另送鑑子彈三顆，則為直徑九釐米具金屬彈頭之土造子彈，
    經採樣其中一顆試射後，可擊發具有殺傷力等情，有該局九十三年二月十六日刑
    鑑字第０九三００二三六三二號槍彈鑑定書一份存卷可稽。綜右各情，本件事證
    已臻明確，被告所為各項犯行咸足認定，均應依法論科。
二、核被告乙○○之所為，係違反槍砲彈藥刀械管制條例第十一條第四項未經許可持
    有可發射子彈而具殺傷力之改造手槍罪、同條例第十二條第四項未經許可持有子
    彈罪，及犯刑法第三百零四條強制罪、同法第三百零五條恐嚇危害安全罪。至公
    訴人認被告以將手伸入左腰際握住槍把之脅迫方式，強制被害人甲○○遵從其指
    示下樓之所為，係犯刑法第三百零二條第一項之剝奪人行動自由罪嫌，則容有誤
    會，惟此部分起訴之基本事實及社會侵害性仍屬同一，爰依法變更起訴法條，併
    此述明。又被告同時未經許可持有手槍及子彈，乃係以一行為違反未經許可持有
    可發射子彈而具有殺傷力之手槍及未經許可持有子彈等罪名，應依刑法第五十五
    條前段想像競合犯之規定，從一重之未經許可持有可發射子彈具有殺傷力之手槍
    罪處斷。另被告係以未經許可持有改造手槍及子彈之方法，藉以強制及恐嚇被害
    人甲○○，使被害人行無義務之事及危害被害人之生命安全，是其所犯前述未經
    許可持有手槍罪、強制罪及恐嚇危害安全罪等三罪間，具有方法、目的之牽連關
    係，應再依刑法第五十五條牽連犯之規定，從一重之未經許可持有手槍罪處斷。
    審酌被告乙○○於現今槍枝氾濫之際，僅因單純摩擦爭執即攜持槍彈意圖報復，
    嚴重危害社會善良風氣及治安防衛體系及被害人之生命法益，情節重大，犯行匪
    淺，本應重罰，惟其前未曾受有期徒刑以上之刑之宣告，有臺灣高等法院檢察署
    刑案紀錄簡覆表一份附卷可考，是念其年輕氣盛，血氣方剛，短於思慮致罹重典
    ，犯後顯具悔意，堪認良知未泯，公訴人當庭綜依被告之犯罪情節、動機、素行
、目的、手段等一切情狀，對被告具體求處有期徒刑一年八月，緩刑三年之刑度
    ，亦當庭得被告等之同意，是本院即參酌右開一切情狀，認對被告乙○○酌情量
    處如主文所示之刑，並就所處罰金刑部分，併予諭知易服勞役折算之標準，更信
    被告經此次偵審程序及科刑之判決，已能知所警惕，而無再犯之虞，故對其宣告
    之刑，以暫不執行為適當，爰併予諭知緩刑三年，用啟自新，並觀後效。扣案如
    主文所示之改造手槍（含彈匣）一支及土造子彈二顆，因皆屬違禁物，爰依刑法
    第三十八條第一項第一款之規定併予宣告沒收之。另扣案土造子彈一顆則因已於
    送鑑試射而滅失，所餘彈殼亦非屬違禁物，自爰不另對該顆試射滅失之子彈及彈
    殼併予諭知沒收，附此敘明。
據上論斷，應依刑事訴訟法第二百九十九條第一項前段、第三百條，槍砲彈藥刀械管
制條例第十一條第四項、第十二條第四項，刑法第十一條前段、第三百零二條第一項
、第三百零五條、第五十五條、第四十二條第二項、第三十八條第一項第一款、第七
十四條第一款，罰金罰鍰提高標準條例第一條前段、第二條，現行法規所定貨幣單位
折算新臺幣條例第二條，判決如主文。
本案經檢察官張鳳清到庭執行職務
中      華民      國      九十三      年     四     月    二十    日
                                臺灣宜蘭地方法院刑事第三庭
                                        法  官  陳  嘉  年
右正本證明與原本無異。
如不服本判決，應於判決送達後十日內，向本院提出上訴狀。（應附繕本）
                                        書記官  詹  玉  惠
中      華      民      國      九十三      年     四     月    二十二  日
附錄本案論罪科刑法條全文
槍砲彈藥刀械管制條例第十一條第四項
未經許可，持有、寄藏或意圖販賣而陳列第一項所列槍砲者，處一年以上七年以下有
期徒刑，併科新臺幣七百萬元以下罰金。
槍砲彈藥刀械管制條例第十二條第四項
未經許可，持有、寄藏或意圖販賣而陳列子彈者，處五年以下有期徒刑，併科新台幣
三百萬元以下罰金。
刑法第三百零五條
以加害生命、身體、自由、名譽、財產之事，恐嚇他人致生危害於安全者，處二年以
下有期徒刑、拘役或三百元以下罰金。
